【裁判字號】    90,易,347
【裁判日期】    900309
【裁判案由】    恐嚇
【裁判全文】
臺灣高雄地方法院刑事判決                            九十年度易字第三四七號
    公  訴  人  臺灣高雄地方法院檢察署檢察官
    被      告  甲○○
右列被告因恐嚇案件，經檢察官提起公訴（八十九年度偵字第二四三六八號），本院
判決如左：
    主  文
甲○○以加害生命、身體之事，恐嚇他人致生危害於安全，處有期徒刑月，如易科
罰金以佰元折算壹日，緩刑貳年。
扣案小武士刀壹把，沒收。
    事  實
一、甲○○於民國八十九年十月廿九日凌晨三時五十分許，在高雄巿新興區○○路與
    文化路口，因故與乙○○發生爭執，竟基於恐嚇之犯意，持預藏在路邊樹下其所
    有之小武士刀（非管制刀械）一把，作勢欲刺殺乙○○而以加害乙○○生命之事
    ，恐嚇乙○○，使乙○○心生畏懼，致生危害於乙○○之安全。適員警巡邏經過
    而當場查獲，並扣得小武士刀一把。
二、案經高雄市政府警察局新興分局移送臺灣高雄地方法院檢察署檢察官偵查起訴。
    理  由
一、訊據被告甲○○，固不否認其預藏小武士刀在路邊樹下預備持刀恐嚇他人之行為
    ，惟矢口否認業已持刀恐嚇乙○○而有前開恐嚇犯行，辯稱：因我與乙○○的朋
    友綽號「阿迪」之前有糾紛，並遭「阿迪」偷襲，致心有不甘，而要求乙○○找
    「阿迪」前來，但乙○○在以行動電話聯絡時，我懷疑乙○○是在聯絡他人前來
    教訓我，乃回家拿一把小武士刀預藏在路邊樹下，預備防身，後來乙○○說他找
    不到「阿迪」，於是我就毆打乙○○（傷害部分未據告訴），因有人喊警察來了
    ，乃到路邊樹下取出該把小武士刀準備丟棄而遭警察查獲，並非持刀恐嚇乙○○
    云云。惟查，被告前開犯行，除經乙○○於警訊中所指訴明確外，當場查獲被告
    之警員江誌偉並於偵查中證稱：「當時我們巡邏至案發地，看到被告夥同數人在
    圍毆乙○○，被告再邊打邊跑到對面的花瓶去取刀子，把刀子抽出來，準備要砍
    殺乙○○時，我即時拔槍並喊叫不要動，他轉身將刀丟到地上要跑，我叫他不要
    跑並將他制服。」等語，足認被告確有持刀作勢刺殺而恐嚇乙○○之行為。此外
    ，並有該小武士刀一把扣案可證，事證明確，被告所辯，不足採信，其犯行洵堪
    認定。另被告雖聲請本院再傳喚乙○○到庭作證，惟乙○○於警訊時指訴被告犯
    行明確，業如前述，本院並於審判期日依刑事訴訟法第二百七十一條第一項規定
    ，傳喚被害人乙○○到庭，給予陳述意見之機會，惟乙○○並未到庭，有乙○○
    送達回證附卷可稽，本件事證又已明確已如前述，是被告該項調查證據之聲請，
    本院認並無必要，應予駁回，附此敘明。
二、核被告所為，係犯刑法第三百零五條之恐嚇危害安全罪。審酌被告因細故即持兇
    器向他人尋釁，幸因適遇警員巡邏經過制止，而未鑄大錯，其影嚮他人生命安全
    ，犯罪情節非輕，惟念其年紀尚輕，血氣方剛，一時失慮而觸犯刑章，犯罪後雖
    否認犯罪，惟仍表示所為於理難容，其犯罪後態度尚稱良好等及其他一切情狀，
    爰量處如主文所示之刑，並諭知易科罰金之折算標準，以資懲儆。又被告前未曾
    受有期徒刑以上刑之宣告，此有臺灣高等法院被告全國前案紀錄表在卷可憑，其
    年紀尚輕，又誓言痛改前非，且已於九十年一月三日入營服役接受軍事訓練，信
    經本次起訴、判刑，當知所警惕，無再犯之虞，本院因認其所受宣告刑以暫不執
    行為適當，爰併予宣告緩刑二年，用啟自新。扣案小武士刀一把，為被告所有供
    犯罪所用之物，已據其供明在卷，應依刑法第三十八條第一項第二款宣告沒收。
據上論斷，應依刑事訴訟法第二百九十九條第一項前段，刑法第三百零五條、第四十
一條第一項、第七十四條第一款、第三十八條第一項第二款，罰金罰鍰提高標準條例
第一條前段、第二條，判決如主文。
中      華      民      國    九十      年      三      月      九      日
                              臺灣高雄地方法院刑事第六庭
                                      法  官  邱  明  弘
右正本證明與原本無異。
如不服本判決，應於判決送達後十日內，向本院提出上訴狀。
                                      書記官  顏  平  國
中      華      民      國      九十    年      三      月     十      日
附錄本案論罪科刑法條：
刑法第三百零五條
以加害生命、身體、自由、名譽、財產之事恐嚇他人，致生危害於安全者，處二年以
下有期徒刑、拘役或三百元以下罰金。


司法院資訊處製作；財團法人民間司法改革基金會備份。
